【裁判字號】    99,消債更,36
【裁判日期】    990311
【裁判案由】    更生事件
【裁判全文】
臺灣板橋地方法院民事裁定            99年度消債更字第36號
聲  請  人  甲○○
上列聲請人因消費者債務清理事件聲請更生，本院裁定如下：
    主  文
聲請人甲○○自中華民國九十九年三月十一日下午四時起開始更
生程序。
命司法事務官進行本件更生程序。
    理  由
一、按「債務人不能清償債務或有不能清償之虞者，得依本條例
    所定更生或清算程序，清理其債務。」、「法院開始更生程
    序之裁定，應載明其年、月、日、時，並即時發生效力。」
    、「法院裁定開始更生或清算程序後，得命司法事務官進行
    更生或清算程序；必要時，得選任律師、會計師或其他適當
    之自然人或法人一人為監督人或管理人。」，消費者債務清
    理條例第3 條、第45條第1項、第16條第1項前段定有明文。
二、聲請意旨略以：聲請人積欠金融機構及其他債權人之債務總
    金額為新臺幣（下同）1,084,062 元，有不能清償債務之虞
    ，前已提出債權人清冊，依本條例第151條第1項規定以書面
    向最大債權金融機構國泰世華商業銀行股份有限公司（下稱
    國泰世華銀行）申請前置協商債務清償方案，國泰世華銀行
    提出利率10%，分180期，每月償還11,197元之還款方案，惟
    因聲請人每月薪資僅有39,625元，除生活費用外，尚須扶養
    長女陳宇薇（15歲）、次女陳曉宣（14歲）、祖母陳黃決（
    89歲）、父親陳登通（68歲）及母親乙○○（57歲），無法
    負擔協商金額，致協商破裂，爰聲請  鈞院裁定更生等語。
三、經查，聲請人主張之上開事實，業據其提出財產及收入狀況
    說明書、債權人清冊、戶籍謄本、前置協商不成立通知書、
    聲請人之財政部臺灣省北區國稅局財產歸屬資料清單及96、
    97年度綜合所得稅各類所得資料清單、聯合徵信中心當事人
    查詢個人資料（信用報告）回覆書、及存摺影本等為證，復
    經本院依職權向國泰世華銀行函查屬實。此外，本件又查無
    聲請人有消費者債務清理條例第6條第3項、第8 條或第46條
    各款所定駁回更生聲請之事由存在。是本件更生聲請，即屬
    有據，應予准許，並依上開規定命司法事務官進行本件更生
    程序，爰裁定如主文。
四、至於聲請人於更生程序開始後，應另提出足以為債權人會議
    可決或經法院認為公允之更生方案以供採擇，俾免更生程序
    進行至依消費者債務清理條例第61條規定應行清算之程度，
    附此明。
中    華    民    國    99    年    3     月    11    日
                  民事第三庭    法  官  楊千儀
上為正本係照原本作成。
本件不得抗告。
本裁定已於99年3月11日下午4時公告。
中    華    民    國    99    年    3     月    11    日
                                書記官  劉鴻傑

司法院資訊處製作；財團法人民間司法改革基金會備份。
